# 明股实债

提问人：xumin_cpa 时间：2023-06-06 15:39:56
陈版，请教个明股实债问题：
背景：A国资平台公司对B企业投资 4000 万，投资协议约定：未来 5 年内，若B成功上市，则至少将投资额度的1/4，即1,000万随同B一道上市，剩余3,000万本金由B公司实控人（两位自然人）或实控人指定的第三方回购，固定投资收益（按照年化8%）由B公司支付；若未来 5 年不能上市，则4,000万本金均由B公司实控人（两位自然人）
或实控人指定的第三方回购，固定投资收益（按照年化8%）由B公司支付。
问题：目前B公司账面仅将陆续收到的国资的投资本金，按照持股比例确认实收资本和资本公积；是否需要将B公司需要支付的投资收益（8% _3000_ 或 _8%_ 4000 ）折现入账？

回答人：chenyiwei
1 、需要将B公司需要支付的投资收益（8% 3000 或 8% 4000 ）折现入账。
2 、另外，虽然从字面看，B公司自身似乎无回购义务，但也要关注合同约定的回购义务方（B公司实控人（两位自然人）或实控人指定的第三方）届时有无支付回购款的意愿和财力，是否可能利用其对B公司的控制权，要求B公司自身直接履行回购义务等。因此，在这类案例中，不能简单认可B公司收到的出资款可归类为权益。